【裁判字號】    99,上訴,952
【裁判日期】    990722
【裁判案由】    毒品危害防制條例
【裁判全文】
臺灣高等法院臺中分院刑事判決         99年度上訴字第952號
上  訴  人
即  被  告  乙○○
上列上訴人即被告因毒品危害防制條例案件，不服臺灣臺中地方
法院98年度訴字第3378號，中華民國99年2月9日第一審判決（起
訴案號：臺灣臺中地方法院檢察署98年度毒偵字第2985號），提
起上訴，本院判決如下：
    主  文
上訴駁回。
    犯罪事實
一、乙○○曾因施用毒品案件，經觀察勒戒後，認有繼續施用毒
    品之傾向，再送戒治處所施以強制戒治，並於89年7月29日
    執行完畢釋放。其又於前開強制戒治執行完畢釋放後5年內
    之90年間，再因施用毒品案件，經送戒治處所施以強制戒治
    ，並由臺灣高雄地方法院判處應執行有期徒刑1年確定，甫
    於96年5月30日因假釋付保護管束期滿而執行完畢。猶不知
    悔改，復基於同時施用第一級毒品海洛因，及第二級毒品甲
    基安非他命之犯意，於98年5月26日上午7時許，在臺中縣大
    里市○○路與甲堤南路旁之公園內，以將第一級毒品海洛因
    、第二級毒品甲基安非他命毒品混合放置在吸食器內，再以
    火燒烤後吸食蒸發煙霧之方式，施用第一級毒品海洛因、第
    二級毒品甲基安非他命1次。嗣98年5月27日下午3時30分許
    ，乙○○在大里市○○路遭警盤查後，查獲其有施用第二級
    毒品甲基安非他命之情事，經乙○○同意而其採集尿液送驗
    ，其尿液經檢驗後，查知其同時亦有上開施用第一級毒品海
    洛因之情事。
二、案經臺中縣警察局霧峰分局報請臺灣臺中地方法院檢察署檢
    察官偵查起訴。
    理  由
一、本件上訴人即被告乙○○經本院合法傳喚，無正當理由不到
    庭，本院不待其陳述，逕行判決。其於本院行準備程序時，
    固坦承有前揭施用第二級毒品甲基安非他命之犯行，然矢口
    否認有施用第一級毒品之犯行，辯稱其當時向「劉金目」之
    人拿毒品時，「劉金目」告知係安非他命，其不知有海洛因
    云云。惟查本件被告於原審審理中已坦承上揭施用第一、二
    級毒品犯行，而其為警查獲時所採尿液，經送檢驗結果，確
    呈嗎啡及甲基安非他命陽性反應，有並有詮昕科技股份有限
    公司之尿液檢驗報告、真實姓名對照表在卷可資佐證。而被
    告曾因施用毒品案件，經觀察勒戒後，認有繼續施用毒品之
    傾向，再送戒治處所施以強制戒治，並於89年7月29日執行
    完畢釋放。其又於前開強制戒治執行完畢釋放後5年內之90
    年間，再因施用毒品案件，經送戒治處所施以強制戒治，並
    由臺灣高雄地方法院判處應執行有期徒刑1年確定，甫於96
    年5月30日因假釋付保護管束期滿而執行完畢，有臺灣高等
    法院被告前案紀錄表附卷可稽，其再犯上開施用毒品犯行，
    事證明確，應依法論科。
二、核被告所為，係犯毒品危害防制條例第10條第1項之施用第
    一級毒品罪，及同條第2項之施用第二級毒品罪。被告所犯
    上開2罪，因被告抗辯係同時吸食，本院亦查無被告係分別
    施用之證據，應可認定被告係同時施用，而屬於同一行為，
    被告以一行為，觸犯上開二罪名，為想像競合犯，依刑法第
    55條之規定，從一重論以施用第一級毒品罪，公訴意旨認為
    應予分論併罰，尚有未洽。又查被告前因施用毒品等案件，
    經臺灣高雄地方法院判處應執行有期徒刑1年，並於96年5月
    30日始執行徒刑完畢，有前揭前科紀錄表可按，其於受有期
    徒刑之執行完畢後，5年內故意再犯本件有期徒刑以上之罪
    ，為累犯，依刑法第47條第1項之規定，加重其刑。原審法
    院因認被告罪證明確，適用毒品危害防制條例第10條第1項
    、第2項，刑法第11條前段、第47條第1項、第55條規定，審
    酌被告素行不佳，有前揭前科紀錄表可按，所犯之罪除侵害
    社會法益外，其身體亦同遭受害，經尿液檢驗結果其施用毒
    品量不少，犯後坦承認罪，已有悔意等一切情狀，量處有期
    徒刑1年2月，其認事用法均無違誤，量刑亦屬妥適，應予維
    持。被告上訴意旨否認施用第一級毒品犯行，而執以指摘原
    判決不當，並無理由，應予駁回。
據上論斷，應依刑事訴訟法第368條、第371條，判決如主文。
本案經檢察官甲○○到庭執行職務。
中    華    民    國    99    年    7     月    22    日
            刑事第六庭  審判長法  官  李  文  雄
                              法  官  林  靜  芬
                              法  官  邱  顯  祥
上列正本證明與原本無異。
如不服本判決應於收受送達後十日內向本院提出上訴書狀，其未
敘述上訴之理由者並得於提起上訴後十日內向本院補提理由書（
均須按他造當事人之人數附繕本）「切勿逕送上級法院」。
                              書記官  許  美  惠
中    華    民    國    99    年    7     月    22    日

司法院資訊處製作；財團法人民間司法改革基金會備份。
